【裁判字號】    91,訴,2443
【裁判日期】    920115
【裁判案由】    毒品危害防制條例
【裁判全文】
臺灣臺中地方法院刑事判決                        九十一年度訴字第二四四三號
    公  訴  人  台灣台中地方法院檢察署檢察官
    被      告  乙○○  男  二.
右列被告因毒品危害防制條例案件，經檢察官提起公訴（九十一年度偵字第一二三三
三號），本院判決如左：
    主  文
乙○○轉讓第二級毒品，處有期徒刑玖月。緩刑肆年。
扣案之第二級毒品ＭＤＡ（二亞甲基雙氧安非他命）藥丸貳顆（淨重共零點肆公克
），及第三級毒品愷他命藥丸壹顆（驗餘淨重零點貳壹公克），均沒收銷燬之；另轉
讓毒品所得新台幣陸佰元，沒收之。
    事  實
一、乙○○於民國（下同）九十一年六月間，以每顆均為新台幣（下同）二百四十元
    之代價，向不詳姓名綽號「阿源」之成年男子，一次購入第二級毒品ＭＤＡ（二
    亞甲基雙氧安非他命）藥丸四顆及第三級毒品愷他命藥丸壹顆，因其與甲○○係
    前軍中同連弟兄，竟基於轉讓前揭毒品之犯意，於九十一年六月二十二日凌晨零
    時四十分許，在台中市○○路十三號前，將上開毒品中之第二級毒品ＭＤＡ藥丸
    三顆及第三級毒品愷他命藥丸一顆，以每顆一百五十元之代價，轉讓予甲○○施
    用，甲○○並交付六百元予乙○○，於轉讓完成之際，為警當場查獲，並在甲○
    ○身上起出前開毒品ＭＤＡ藥丸三顆（取一顆鑑驗，餘二顆共淨重共零點肆公
    克）及愷他命藥丸一顆（驗餘淨重零點貳壹公克），及在該路旁附近扣得乙○○
    轉讓上開毒品所得六百元。
二、案經臺中市警察局第一分局報請台灣台中地方法院檢察署檢察官偵查起訴。
    理  由
一、訊據被告乙○○對於右揭事實，除否認該六百元係轉讓所得並辯稱：甲○○尚未
    給錢，就被查獲，而其身上只有四百元，先被警察取出後，警察其後再自行湊足
    為六百元云云外，餘均自白不諱，其中自白部分核與證人甲○○於警、偵及本院
    審理時證述相符，又扣案之上開藥丸經送內政部警政署刑事警察局檢驗，結果其
    中（一）Ｋ他命一顆，淨重０．二七公克，取０．０六公克供鑑驗用，餘０．二
    一公克，檢出有三級毒品愷他命成分；（二）搖頭丸三顆，三顆外觀型態均相似
    ，抽樣一顆供鑑驗總淨重０．六三公克（三顆），取０．二公克（一顆）供鑑驗
    用完，共餘０．四三公克（二顆），檢出二級毒品二亞甲基雙氧安非他命ＭＤＡ
    成分，有該局九十一年九月十八日刑鑑字第０９１０２３６６８５號鑑驗通知書
    一紙在卷可稽，足徵其自白部分，核與事實相符，應堪採信。另查，扣案之該六
    百元係警方根據證人甲○○之供述而在被告與甲○○轉讓處附近扣得等情，已據
    證人即本案之承辦員警黃清亮於本院審理時結證在卷，且被告乙○○於警訊時已
    自承該六百元係證人甲○○交給他之轉讓所得，證人甲○○於警訊中亦證稱：伊
    已將六百元交給乙○○，於交易時為警方查獲等語，均與證人黃清亮前揭證述大
    致相符，此外，並有該六百元扣案可稽，足徵證人黃清亮之前揭證述應堪採信，
    被告所辯不足採信。是以，本件事證明確，被告犯行堪以認定。
二、核被告乙○○所為，係犯毒品危害防制條例第八條第二項之轉讓第二級毒品罪及
    同條例第八條第三項之轉讓第三級毒品罪。被告係以一行為，同時轉讓第二、三
    級毒品，同時觸犯二項罪名，為想像競合犯，應依刑法第五十五條前段之規定，
    從一重之轉讓第二級毒品罪論。爰審酌被告現年僅二十二歲屬年輕識淺，基於前
    同袍之情而轉讓毒品，固有可原之處，惟轉讓毒品害人害己，不宜輕縱，及其犯
    罪手段、犯罪所生危害，以及檢察官具體求處被告有期徒刑九月等一切情狀，量
    處如主文所示之刑。末查，被告前未曾受有期徒刑以上刑之宣告，有台灣高等法
    院被告全國前案紀錄表在卷可按，被告坦承轉讓犯行，深具悔意，其經此教訓，
    當知警惕而無再犯之虞，本院綜核各情，認其所宣告之刑，以暫不執行為適當，
    併予宣告較長期間之緩刑四年，期使其能避免再犯錯，並啟自新。
三、扣案之第二級毒品ＭＤＡ（二亞甲基雙氧安非他命）藥丸貳顆（淨重共零點肆
    公克），及第三級毒品愷他命藥丸壹顆（驗餘淨重零點貳壹公克），分屬毒品危
    害防制條例第二條第二項第二、三款所列之第二、二級毒品，均應依同條例第十
    八條第一項前段宣告沒收銷燬之，至於起訴書中所稱之另一顆第二級毒品ＭＤＡ
    （二亞甲基雙氧安非他命）藥丸，及第三級毒品愷他命藥丸壹顆中所含之０．０
    ０６公克部分，因供鑑驗用，並已用罄，有該前揭鑑驗通知書可參，自無從為沒
    收銷燬之諭知，附此敘明。另外，扣案之該六百元，係被告轉讓所得，已如前述
    ，應係毒品危害防制條例第十九條第一項沒收之。
據上論斷，應依刑事訴訟法第二百九十九條第一項前段，毒品危害防制條例第八條第
二項、第三項、第十八條第一項前段、第十九條第一項，刑法第十一條前段、第五十
五條、第七十四條第一款，判決如主文。
中       華       民       國    九十二     年     一    月    十五     日
                                    臺灣臺中地方法院刑事第三庭
                                          法  官    吳  進  發
右正本證明與原本無異。
如不服本判決，應於判決送達後十日內向本院提出上訴狀，上訴於臺灣高等法院臺中
分院( 須附繕本 )。
                                          書記官
中       華       民       國    九十二     年     一    月    十六     日


司法院資訊處製作；財團法人民間司法改革基金會備份。
